【裁判字號】    99,交聲,4050
【裁判日期】    991217
【裁判案由】    聲明異議
【裁判全文】
臺灣臺中地方法院交通事件裁定        99年度交聲字第4050號
原處分機關  交通部公路總局臺中區監理所
異  議  人
即受處分人  陳麗娜
上列異議人即受處分人因違反道路交通管理處罰條例案件，對於
交通部公路總局臺中區監理所民國99年10月26日所為之處分（中
監違字第裁60-G0H247711號裁決書），聲明異議，本院裁定如下
：
    主  文
異議駁回。
    理  由
一、本件原處分機關係以：異議人即受處分人陳麗娜（下簡稱異
    議人）所有車牌號碼OA-9488號自小客車，於99年9月7日11
    時41分許，在臺中市○○路○段8-6號前，因有「在禁止臨
    時停車處所停車」之違規，為臺中市警察局第三分局合作派
    出所警員掣開中市警交字第G0H247711號舉發違反道路交通
    管理事件通知單逕行舉發。異議人於應到案期限內申訴，經
    原舉發機關函覆後仍不服，本所遂於99年10月26日爰依道路
    交通管理處罰條例第56條第1項第1款之規定，以中監違字第
    裁60-G0H247711號裁決書裁處罰鍰新臺幣（下同）900元，
    逾期不繳納者，依法移送強制執行等語。
二、異議意旨略以：不知此處為人行道，且未有禁停標示，爰具
    狀聲明異議等語。
三、按人行道指為專供行人通行之騎樓、走廊，及劃設供行人行
    走之地面道路，與人行天橋及人行地下道，道路交通管理處
    罰條例第3 條第3 款定有明文；又人行道不得臨時停車，而
    禁止臨時停車處所不得停車；汽車駕駛人在禁止臨時停車處
    所停車，處600 元以上1,200 元以下罰鍰，道路交通安全規
    則第111 條第1 項第1 款、第112 條第1 項第1 款、道路交
    通管理處罰條例第56條第1 項第1 款分別定有明文。小型車
    汽車駕駛人在禁止臨時停車處所停車，期限內繳納或到案聽
    候裁決者，統一裁罰基準為900元，違反道路交通管理事件
    統一裁罰基準表亦規定甚明。
四、經查：
(一)本件異議人所有之車牌號碼OA-9488號自小客車，於99年9月
    7日11時41分許，在臺中市○○路○段8-6號前，因在禁止臨
    時停車之人行道上停車違規，經員警以科學儀器拍照採證後
    逕行舉發之事實，為異議人所不爭執，並有臺中市警察局第
    三分局99年9月15日中市警交字第G0H247711號舉發違反道路
    交通管理事件通知單影本、交通部公路總局台中區監理所中
    監違字第裁60-G0H247711號裁決書、臺中市警察局第三分局
    99 年10月14日中分三交字第0990026015號函各1紙，暨員警
    舉發違規當時所採證之照片1幀附卷可參。
(二)異議人雖執前揭情詞置辯，然依卷附採證照片所示，異議人
    停放上開自小客車之處，其地面上舖有人行地磚，一旁植有
    行道路樹，且與一般車輛通行之道路有明顯之區隔，依一般
    生活經驗觀察，即可知該處係屬供行人行走用之人行道，顯
    非依法可供駕駛人停車之處所，異議人暨已考領適當之駕駛
    執照，自難諉稱不知於人行道上依法不得停車之規定。至該
    處雖無設置禁止停車標誌，然專供行人通行之人行道上依法
    不得停車既業經首揭道路交通安全規則規定甚明，則是否設
    有禁止停車之標誌、標線，僅具有提醒、督促駕駛人注意之
    作用而已，尚難以未於依法本即不得停車之處設置禁止停車
    之標誌、標線，而認得據此予以免罰。從而，異議人所辯，
    均無可採，異議人確有在禁止臨時停車處所停車之違規行為
    ，洵堪認定。
五、綜上所述，原處分機關依前揭道路交通管理處罰條例第56
    條第1項第1款之規定，裁罰異議人罰鍰900元，於法並無違
    誤，本件異議人之聲明異議為無理由，應予駁回。
據上論斷，應依道路交通管理處罰條例第87條第2 項，道路交通
事件處理辦法第18條，裁定如主文。
中    華    民    國    99    年    12    月    17    日
                      交通法庭    法  官  簡璽容
以上正本證明與原本無異。
如不服本裁定應於送達後5日內向本院提出抗告狀。
                                  書記官  張雅如
中    華    民    國    99    年    12    月    17    日

司法院資訊處製作；財團法人民間司法改革基金會備份。
